---
title: "DM-RegNonParam"
author: "Reda Allouli"
date: "05/01/2019"
output: pdf_document
---

# Introduction


On dispose d’un jeu de donnéees (Xi,Yi)1≤i≤104 ou les Xi et les Yi sont idéealiséees comme des réalisations de variables aléeatoires réelles admettant la représentation Yi =r(Xi)+ξi, i=1,...104,
ou les ξi sont indépendantes et identiquement distribuées, admettant une densité μ vérifiant E[ξ] = 0 et E[ξ^2] = σ2 > 0. 
Les Xi sont indépendantes et identiquement distribuées de densité g : [0,1] → R, et indépendantes des ξi. La fonction r : [0,1] → R vérifie |r(x)| ≤ 6 pour tout x ∈ [0, 1].
Les objectifs sont :
1. Reconstruire x 􏱩→ g(x) graphiquement et  ́etudier si g est la densit ́e uniform 
2. Reconstruire x 􏱩→ r(x) graphiquement.
3. Explorer les propriétés de x 􏱩→ μ(x) et estimer σ2.


```{r setup, include=FALSE}
knitr::opts_chunk$set(echo = TRUE)
```

# Import de données

```{r}
DataReg <- read.csv("/Users/moi/Documents/CoursDauphine/Module2/RegNonParam/data/DataReg.csv")
str(DataReg)
# summary(DataReg)
attach(DataReg)

```


# Exploration des propriétés de g(x)
## Fonction de calcul de la fenêtre de lissage par validation croiée

La fonction J ci-dessous calcul les 
```{r}
J=function(h){
  fhat=Vectorize(function(x) density(X,kernel="epanechnikov",from=x,to=x,n=1,bw=h)$y)
  fhati=Vectorize(function(i) density(X[-i],kernel="epanechnikov",from=X[i],to=X[i],n=1,bw=h)$y)
  F=fhati(1:length(X))
  #f <- function(x) integrate(function(x) fhat(x)^2,-Inf,Inf)$value-2*mean(F)
  #print(optimise(integrate(function(x) fhat(x)^2,-Inf,Inf)$value-2*mean(F), c(0, 1), tol = 0.001))
  return(integrate(function(x) fhat(x)^2,-Inf,Inf)$value-2*mean(F))
   }

```

## Calcul de la fenêtre de lissage par validation croiée

```{r}
vx=seq(.1,1,by=.01)
vy=Vectorize(J)(vx)
df=data.frame(vx,vy)
library(ggplot2)
qplot(vx,vy,geom="line",data=df)
```

```{r}

```

